【裁判字號】    97,交上易,3
【裁判日期】    970328
【裁判案由】    業務過失傷害等
【裁判全文】
臺灣高等法院花蓮分院刑事判決          97年交上易字第3號
上  訴  人    臺灣花蓮地方法院檢察署檢察官
被      告    丙○○
上列上訴人因被告業務過失重傷害案件，不服臺灣花蓮地方法院
96 年度交易字第57號中華民國96年12月11日第一審判決（起訴
案號：96年度偵字第3953號、第4380號），提起上訴，本院判決
如下：
    主  文
上訴駁回。
丙○○緩刑貳年。
    事  實
一、丙○○平日以駕駛車輛載送瓦斯為業，係從事駕駛業務之人
    ，於民國95年12月22日上午10時30分許，駕駛車牌號碼G6-7
    815號自用小貨車，沿花蓮縣吉安鄉○○○街由東往西行駛
    ，行經該路與吉安路一段交岔路口時，原應注意車輛行經閃
    紅燈之交岔路口時，應暫停讓幹線車先行，而依當時情形觀
    之，又無不能注意之情事，竟疏未注意，即貿然通過上開路
    口。適乙○○駕駛車牌號碼HEW-013號重型機車，沿花蓮縣
    吉安鄉○○路○段由北往南行駛，亦疏未注意車輛行經閃黃
    燈之交岔路口時，應減速接近，而依當時情形觀之，亦無不
    能注意之情事，竟疏未注意，即然通過前揭路口。雙方因此
    閃避不及而發生撞擊，乙○○受有左側肋骨骨折合併血氣胸
    、右側大腿撕裂傷等傷害及脾臟撕裂傷切除之重大不治之傷
    害。
二、案經乙○○訴由臺灣花蓮地方法院檢察署檢察官偵查起訴。
    理  由
一、上揭犯罪事實，業據被告丙○○坦承不諱，核與告訴人乙○
    ○於警詢及偵查中指訴情節相符。此外，復有道路交通事故
    現場圖、道路交通事故調查報告表、財團法人佛教慈濟綜合
    醫院診斷證明書2份、現場照片20張在卷可稽。按汽車行駛
    時，駕駛人應注意車前狀況，並隨時採取必要之安全措施；
    又汽車行駛至交岔路口，其行進、轉彎，應遵守燈光號誌，
    閃光黃燈表示「警告」，車輛應減速接近，注意安全，小心
    通過、閃光紅燈表示「停車再開」，車輛應減速接近，先停
    止於交岔路口前，讓幹道車優先通行後認為安全時，方得續
    行，此為道路交通安全規則第94條第3項、第102條第1項第1
    款、道路交通標誌標線號誌設置規則第211條第1項所明定。
    被告本應注意上開規定，而依當時天候晴、日間自然光線、
    路面乾燥無缺陷及障礙物、視距良好，並無不能注意之情事
    ，被告行經設有閃紅燈號誌之交岔路口，未暫停讓幹線道車
    先行而肇事，其具有過失甚明，且告訴人確因本件車禍受有
    上開傷害，業如前述，是被告之過失與告訴人所受傷害間，
    具有因果關係，亦甚灼然。
二、按刑法上所謂「業務」，係指個人基於其社會地位繼續反覆
    執行之事務。（最高法院71年台上字第1550號判例意旨參照
    ）。被告供稱平日以車輛載送瓦斯為業，即係以駕駛為其基
    於社會地位繼續反覆執行之事務，自屬刑法上之業務無訛。
    又刑法第10條第4項第6款所謂重傷之意義，係指身體與健康
    兩者而言，而脾臟具有特定且重要之功能，就人之身體而言
    倘因而切除，自有難治之缺損，已無庸置疑，是以告訴人既
    經切除脾臟，自屬對人之「身體」有重大不治傷害。故核被
    告所為，係犯刑法第284條第2項後段之業務過失致重傷害罪
    。原審法院審酌被告於本件車禍之肇事因素，告訴人所受之
    傷害程度，及被告犯罪後坦承犯行，因雙方認知之差距致未
    達成和解等一切情狀，量處被告有期徒刑3月，並依中華民
    國九十六年罪犯減刑條例第2條第1項第3款之規定，減為有
    期徒刑1月又15日，併諭知易科罰金之折算標準，核無不當
    。
三、檢察官循告訴人之請求提起上訴，指稱原審判處被告有期徒
    刑3月，減為有期徒刑1月又15日，於量刑上尚顯過輕，又被
    告肇事後不聞不問，還推卸責任，迄今亦仍未與告訴人達成
    和解云云。然查量刑之輕重，乃法院自由裁量之職權，原判
    決對被告之量刑，既未逾越法定之刑度，又非濫用其自由裁
    量之權限，即難遽指為違法。另查被告雖未於原審辯論終結
    前與告訴人達成和解，然被告實具有和解之誠意，僅因與告
    訴人雙方就和解金額未有共識，觀其所提和解條件亦非顯然
    失當，參酌被告肇事後坦承犯行，並於本院審理期日當庭與
    告訴人達成和解，同意已賠付告訴人強制責任保險金新台幣
    35萬元外，另願再給付27萬元，難謂有卸責諉過之情形。綜
    上，檢察官上訴意旨所稱，並未足採。從而本件上訴為無理
    由，應予駁回。
四、查被告前未曾因故意犯罪受有期徒刑以上刑之宣告，此有本
    院上開前案紀錄表可佐，且已經與告訴人達成和解，本院因
    認本件刑之宣告，以暫不執行為適當，爰依刑法第74條第1
    項第1款之規定，併與宣告緩刑貳年，以啟自新。
五、據上論斷，應依刑事訴訟法第368條、刑法第74條第1項第1
    款，判決如主文。
本案經檢察官甲○○到庭執行職務。
中    華    民    國    97    年    3     月    28    日
                        刑事庭審判長法  官  謝志揚
                                    法  官  賴淳良
                                    法  官  劉雪惠
以上正本證明與原本無異。
本件不得上訴。
                                    書記官  李德霞
中    華    民    國    97    年    3     月    28    日


司法院資訊處製作；財團法人民間司法改革基金會備份。
